# 逆流交易未实现损益次年少数股东权益账务处理

提问人：唐山小泥巴 时间：2016-11-28 16:05:18
假设A公司为集团公司母公司，持有B公司 80 股权，A公司 2016 年 12 月份销售给B公司存货，收入 200 万元，成本 100 万元。截止 16 年12 月 31 日全部未对外出售。截止 2017 年 1 月 31 日仍然未对外出售。假设公司没有其他交易抵消业务，次年一月份也没有其他抵消业务。合并报表抵消分录如下： 2016 年 12 月 31 日 借：营业收入 200 贷：营业成本 100 存货 100借：递延所得税资产 100 25%=25 贷：所得税费用 25 借：少数股东权益 100 20%=20 贷：少数股东损益20
2017 年 1 月 31 日 借：未分配利润-年初 100 贷：存货 100
借：递延所得税资产 100*25%=25 贷：未分配利润-年初 25 借：少数股东权益 贷：少数股东损益 请指点这笔少数股东按照比例应承担的份额怎么进行抵消处理？谢谢！

回答人：chenyiwei
上年抵销分录中的贷记少数股东损益，在本年度抵销分录中自然滚存为贷记年初未分配利润。假设A在 2017 年内仍未将该内部交易标的存货对外出售，则期末抵销分录应延续：借：少数股东权益，贷：年初未分配利润 20 。

提问人：唐山小泥巴 时间：2017-08-02 14:43:23
陈老师 请教问题 有时间回复一下 谢谢 联营企业权益法核算，被投资单位计提专项储备，“专项储备”期末存在余额，作为投资方按照持股比例确认应享有的份额，编制会计凭证借方计入了“长期股权投资-联营企业-其他权益变动”，另外一个科目计入哪里？有相关的文件规定吗？

回答人：chenyiwei
贷方对应科目为“资本公积——其他资本公积”，即作为在被投资方除净利润、其他综合收益以外的净资产变动中所享有的份额。